臺灣高等法院刑事判決　　　　　　　 100年度上訴字第2935號
上　訴　人　潘平華
指定辯護人　本院公設辯護人李廣澤
上列上訴人因強盜案件，不服臺灣桃園地方法院100年度訴字第
380 號，中華民國100 年7 月15日判決（起訴案號：臺灣桃園地
方法院檢察署99年度偵字第32178 號），提起上訴，本院判決如
下：
    主   文
原判決撤銷。
潘平華犯攜帶兇器強盜未遂罪，處有期徒刑年陸月，扣案之空
氣槍（含彈匣）壹支沒收。又犯恐嚇取財未遂罪，處有期徒刑壹
年，扣案之空氣槍（含彈匣）壹支沒收。應執行有期徒刑肆年，
扣案之空氣槍（含彈匣）壹支沒收。
    事   實
一、潘平華於民國99年11月23日下午1 時許，意圖為自己不法之
  所有，攜帶客觀上足以對人之生命、身體構成威脅，可供兇器
  使用之空氣槍1 支（經送鑑驗並無殺傷力），前往桃園縣桃園
  市○○路○ 段1144號「阿鴻檳榔攤」，先拿新臺幣（下同）
  100 元紙鈔購買50元之檳榔，待檳榔攤老闆娘李游筍交付檳榔
  及找零後，潘平華即自腰際取出上開空氣槍，指向李游筍，並
  恫稱：「錢拿出來，不然就開槍」等語，李游筍孤身一人，見
  槍畏懼而不能抗拒，回稱「沒有錢」，並任潘平華自行開啟其
  黃色桌子右前方之櫃臺鐵桌抽屜。潘平華見抽屜空無一物，轉
  向後方沿該黃色桌子走至李游筍左手方，李游筍見狀順勢往右
  前方向跑出並至左側隔鄰兄嫂游簡阿嬌家前，大喊「快來、快
  來，救命」等語（閩南語發音），游簡阿嬌之女兒游玉蓮聽聞
  李游筍大喊，趕緊衝出至騎樓一探究竟，而潘平華因見李游筍
  逃離，即罷手而未得逞，步出檳榔攤朝右側走去。俟潘平華行
  至顧小兒科診所前，聽聞身後有人聲，遂轉過頭，見游玉蓮獨
  自一人站在騎樓，旋即左手持空氣槍，向游玉蓮走近，游玉蓮
  向潘平華稱：「你要幹嗎？」，潘平華另萌意圖為自己不法所
  有之犯意，加快腳步向前，持空氣槍指著游玉蓮，反覆恫稱：
  「錢拿出來，不然我要開槍」等語，游玉蓮雖內心恐懼，然未
  達不能抗拒之程度，認倘可控制潘平華手中槍管之方向，可讓
  其本人及他人免於被槍射擊之危險，便奮不顧身，伸出其左手
  搶潘平華手中之槍枝，2 人因互奪空氣槍發生扭打而雙雙跌倒
  在地，游玉蓮因之受有雙手多處磨損或擦傷、雙手指磨損或擦
  傷、左膝鈍傷、右眼皮擦傷等傷害（傷害部分未據告訴），而
  正在屋內之游簡阿嬌聽聞李游筍之叫喊聲，並見李游筍前來，
  遂與李游筍一同出門查看，適見游玉蓮將潘平華壓制在地，即
  隨手持椅子將潘平華上半身固定，並與游玉蓮一同高喊「救命
  ！趕快叫警察！」等語，潘平華始鬆手放開槍枝罷手而未竟其
  功。嗣有員警行經該處，當場逮捕潘平華，並扣得潘平華所有
  供犯罪所用之空氣槍1 支（含彈匣）。
二、案經桃園縣政府警察局桃園分局報告臺灣桃園地方法院檢察
  署檢察官偵查起訴。
    理   由
一、關於證據能力部分
  (一)上訴人即被告潘平華於原審及本院所為之供述，非出於強暴
    、脅迫或其他非法方式取得，其自白出於任意性，並與事實
    相符，有證據能力。
  (二)除顯有不可信之情況外，從事業務之人於業務上或通常業務
    過程所須製作之紀錄文書、證明文書，亦得為證據，刑事訴
    訟法第159 條之4 第2 款定有明文。按醫師法第12條第1 項
    規定，醫師執行醫療業務時應製作病歷，該項病歷資料係屬
    醫師於醫療業務過程中依法所必須製作之紀錄文書，每一醫
    療行為雖屬可分，但因其接續看診行為而構成整體性之醫療
    業務行為，其中縱有因訴訟目的（例如被毆傷）而尋求醫師
    之治療，惟對醫師而言，仍屬其醫療業務行為之一部分，仍
    應依法製作病歷。從而依據該病歷資料而製成之診斷證明書
    ，與通常醫療行為所製作之病歷無殊，均屬刑事訴訟法第
    159 條之4 第2 款所稱之紀錄文書，應具有證據能力。本件
    衛生署桃園醫院就證人游玉蓮受傷情形所出具之診斷證明書
    ，自有證據能力。
  (三)現場照片，係本於機械原理，攝製現場之情景而成，無人為
    之因素，無傳聞法則之適用，有證據能力。
  (四)依刑事訴訟法第198 條、第208 條之規定，所謂鑑定乃指於
    刑事訴訟程序中為取得證據資料而由檢察官或法官指定具有
    特別知識經驗之鑑定人、學校、機關或團體，就特定之事物
    ，以其專業知識加以分析、實驗而作判斷，以為偵查或審判
    之參考。故而，不論鑑定人或鑑定機關、學校、團體，均應
    由檢察官或法官視具體個案之需要而為選任，始符合刑事訴
    訟法第198 條、第208 條之規範本旨，否則所為鑑定，仍屬
    於傳聞證據。但對於司法警察機關調查中之案件，或有量大
    或急迫之情形，為因應實務之現實需求，認為當然有鑑定之
    必要者，基於檢察一體之原則，自得由該管檢察長對於轄區
    內之案件，以事前概括選任鑑定人或囑託鑑定機關（團體）
    之方式，俾便轄區內之司法警察官、司法警察對於調查中之
    此類案件，得即時送請事前已選任之鑑定人或囑託之鑑定機
    關（團體）實施鑑定（法務部92年9 月1 日法檢字第092003
    5083號函參照）。查卷附桃園縣政府警察局槍彈鑑定書，係
    受檢察官事前概括選任之鑑定機關實施鑑定，則鑑定機關依
    刑事訴訟法第206 條所出具之上揭鑑定書，乃屬同法第159
    條第1項 規定中之「法律另有規定」，依法有證據能力。
  (五)本件所引其他非供述證據，因檢察官、被告、辯護人於本院
    準備程序及審理時均表示無意見，且迄至本案言詞辯論終結
    前未再聲明異議，本院審酌各相關證據資料製作時之情況，
    無不當取得之瑕疵，依刑事訴訟法第158 條之4 之反面解釋
    ，有證據能力，本院並於審判期日依法進行證據之調查、辯
    論，被告於訴訟上之程序權已受保障。
二、認定被告犯罪之證據及理由
  (一)被告持空氣槍前往「阿鴻檳榔攤」，先向檳榔攤老闆娘李游
    筍佯稱購買檳榔，待李游筍將檳榔及零錢交付予被告後，被
    告即持空氣槍向李游筍恫稱：「錢拿出來，不然就開槍」等
    語，並自行打開抽屜，因抽屜內並無財物，李游筍亦趁隙逃
    離現場，被告遂行離去，嗣檳榔攤隔鄰之游玉蓮聽聞李游筍
    之叫喊，趨前查看，被告即從檳榔攤隔壁之顧小兒科診所前
    折返，走近游玉蓮面前，再持空氣槍指向游玉蓮，對之恫稱
    ：「錢拿出來，不然我要開槍」，游玉蓮奮不顧身搶槍，雙
    方倒地，被告未獲分文等情，業據被告於原審及本院供承不
    諱。
  (二)證人李游筍於原審證稱：「（問：在本案發生，亦即99 年
    11月23日，當時發生什麼事情？）他（指被告）要買檳榔，
    我拿給他，他就檳榔拿了，就把槍拿出來，說錢拿出來，不
    然要開槍，我就說沒有錢，他就開我的抽屜，結果抽屜沒有
    錢，當時我坐在桌子後面，他是開另外一個桌子的抽屜，結
    果他就要繞過桌子到我這邊來，我就從另外一邊跑出去。（
    問：在你要跑出去外面之前，潘平華人站在哪裡？）站在我
    的左手邊，我從右手邊跑出去。……（問：你跑出去之後做
    什麼事情？）叫救人。（問：之後呢？）之後潘平華就跑出
    去，我嫂嫂跟她女兒兩個人就出來看，結果潘平華就又跑回
    來，……（問：請看這兩張照片，你當時是坐在哪個椅子上
    ，被告開的抽屜是哪一個？）第一張照片的鐵桌子，是被告
    第一個先開鐵桌子的抽屜，但是找不到錢。我是坐在第二張
    照片的桌子裡面，後來被告找不到錢之後，沿著黃色桌子從
    我的右手邊繞到左手邊，我就從右手邊跑掉。……（問：當
    時你怎麼會想要跑？）我不出來喊救人，我要怎麼辦？……
    （問：按照你當時的說法，你當時已經嚇得要死，你是在怕
    什麼？）我不知道在怕什麼，我就嚇得渾身發抖。（問：你
    是怕那把槍？）是的。……（問：被告他說他不是拿槍出來
    ，是因為你要找錢給他，拿不好，掉下去，他彎腰要撿，槍
    就掉出來了，然後你就說槍劫，被告這樣講對嗎？）不對。
    被告是槍拿出來對著我，然後說『錢拿出來，不然我就開槍
    』。」等語（原審訴字卷第41頁反面-48 頁）。
  (三)證人游玉蓮於原審證稱：「（問：那時候你為什麼會走出去
    檳榔攤？）因為我聽到外面我姑姑在叫，那個聲音是很驚慌
    的，有點發抖的在叫。（問：你還記得你姑姑當時在叫什麼
    ？）就是用台語喊快來、快來這樣。（問：你當時只有聽到
    你姑姑大喊快來、快來？）對，她當時叫的很大聲，有跑到
    我家來。……她當時跑到我家騎樓上，說那個人要搶我，好
    像還有說那個人拿槍要射我。（問：你走出去時，當時你看
    到什麼情形？）我走出去時，因為有騎樓，隔壁又是檳榔攤
    ，所以我必須走出騎樓，站在騎樓邊，我就看到一個人從檳
    榔攤的另外一邊隔壁，隔了兩、三間房子的地方，差不多是
    在顧小兒科那邊的馬路上，他就走過來，手上就拿著槍，就
    這樣幌，我就很害怕，我剛看到他的時候，他的速度更快，
    他本來走路的速度沒有那麼快，可是我一看到他時，問他要
    幹嘛時，他走路的步伐又更快，朝我們走過來，走在騎樓前
    面，他已經用手拿槍，舉起拿槍的手，對著我們，我那時不
    知道我媽媽在哪裡，我就只有看到那個人。（問：當時你出
    來時，是你一個人先出來？）對，我先走出來。（問：你走
    到大馬路上時，看到潘平華，潘平華是背對著你們，還是他
    轉身過來？）沒有背對著我們，就是面對著我們，所以他才
    會看到我，我那時候看到他時，他是有攻擊性的樣子。我覺
    得這個人對我來說是有攻擊性的。我是可以感覺到他那時候
    是有惡狠狠的感覺，我覺得他是真的會傷害我的感覺。（問
    ：他走過來時，有對你們說什麼話？）他說『錢拿出來，不
    然我要開槍』。……（問：被告只有說給我錢，不然要開槍
    ，還有說別的話？）沒有，他就一直重複說這句話。（問：
    後來你有做什麼動作？）因為他的槍手就一直對著我們，一
    直朝我們走過來，時間很短暫，我用手去抓住他手上的槍，
    然後我們兩個就開始扭打，我們是在騎樓的邊緣扭打……從
    騎樓一直扭打到馬路上，我們兩個都摔倒。扭打時，我用手
    抓住被告的槍，他要搶回他的槍，我們兩個就扭打，他要搶
    ，我不放手。（問：是你要把被告的槍拉走，但是被告緊抓
    著槍不放手，所以你們兩個在拉來拉去？）是的。但是比這
    個更激烈。那時候我在前，他在後，他硬要我把手放掉，所
    以我們才會一起跌倒，我就壓著他。……（問：潘平華的槍
    是什麼時候掉下來了？）一直都沒有掉，一直到警察快來之
    前，才放掉。所以最後槍掉的地方是在馬路上，就是我們已
    經躺在地上，在掙扎時，槍才掉。（問：當時為什麼會去搶
    那把槍？）不然怎麼辦，如果是真槍的話，會射到我們，我
    想說至少控制他的槍管的方向，至少不要讓槍射到我們，我
    覺得這是比較安全的方法。我那時候所有的注意力就是在那
    個槍管，而且被告這樣拿著槍對著我，我沒有辦法看到整個
    槍身，所以我只有注意到槍管。（問：你把潘平華壓制在地
    上時，你母親有做什麼？）因為被告還是一直要……，就是
    我們還是要搶那把槍，我們還在爭奪那把槍，我媽媽就用椅
    子把被告的上半身固定住，我們也不知道要怎麼辦，我也不
    知道我之後是不是能夠繼續把被告壓制著，我是壓著被告的
    下半身，我媽媽就用椅子把被告的上半身壓住，把他固定在
    地上，椅腳是在地上，就是用椅子中間的洞壓住被告。……
    （問：所以你身上受的傷都是搶槍的過程當中跌倒，所受的
    傷？）是的」等語（原審訴字卷第49-54 頁）。
  (四)證人游簡阿嬌於原審證稱：「（問：你為什麼會跑出去看？
    ）我是聽到外面喊的很大聲，我跟我女兒在看電視，我們就
    出去看。……（問：你走到騎樓時，他已經站在你的面前了
    ？）是的。（問：那個時候你還是你的女兒有做什麼反應？
    ）我聽到我女兒罵他，好像我女兒的手要去搶他的槍，兩個
    人在那邊互拉，後來我聽到砰的一聲，我以為我女兒被射到
    。……（問：你自己有沒有幫你女兒壓制被告？）當時旁邊
    剛好有一張椅子，我就拿起椅子壓住被告。」等語（原審訴
    字卷第55頁）。
  (五)此外並有衛生署桃園醫院所出具游玉蓮受傷情形之診斷證明
    書、現場蒐證照片6 張在卷可按（偵卷第18、29-32頁）。
  (六)被告之自白，與證人李游筍、游玉蓮、游簡阿嬌所述相合
    ，並有診斷證明書等可資參證。被告出於任意性之自白，核
    與事實相符，其持槍以非法方式命李游筍、游玉蓮交付金錢
    之犯行，應可認定。
  (七)關於證人游玉蓮與游簡阿嬌是否同時出外查看一事，證人李
    游筍於原審證稱：我大喊之後，游玉蓮和游簡阿嬌兩人同時
    出來等語（原審訴字卷第47頁反面），證人游簡阿嬌亦如是
    證述（原審訴字卷第55頁），與證人游玉蓮所述互有不一之
    處，因人類對於事物之注意及觀察，有其能力上之限制，未
    必如攝影機或照相機般，對所發生或經歷的事實能機械式無
    誤地捕捉，亦未必能洞悉事實發生過程之每一細節及全貌，
    原審為查明真相，特依職權訊問證人游簡阿嬌，證稱：「（
    問：你要出門時，是你跟你女兒一起出門，還是你出來時，
    已經看到你女兒在騎樓了？）那麼久了，我記得不是很清楚
    ，我是聽到有聲音，我就趕快跑出來，到底是我女兒先出來
    ，還是一起出來，我已經忘記了。」等語（原審訴字卷第50
    頁反面），反觀證人游玉蓮於原審理時則明白表示：我是在
    客廳裡面，我媽媽是在廚房，我確定是我先出去的等語（原
    審訴字卷第52頁反面），有關游簡阿嬌是否與其女游玉蓮一
    同從住家出來乙節不敢明確肯定，而游玉蓮則明確指證其先
    走出家門，被告並持槍朝游玉蓮方向前去，則被告取財之對
    象應僅證人游玉蓮一人，特予說明。
  (八)被告於原審雖辯稱其服用藥物而忘記所作所為，然被告係先
    在住家樓下持空氣槍打瓶子，再前往「阿鴻檳榔攤」，案發
    當時先拿出100 元購買50元檳榔，待李游筍找零後，被告即
    掏出空氣槍，出言脅迫，其既能打空氣槍嬉戲，順利前往檳
    榔攤，並能清楚計算交易金額，則被告行為當時之事理判斷
    能力與一般人同，並未有精神障礙或心智缺陷之情事，自應
    負完全刑責。
三、論罪之說明
  (一)強盜罪所施用之強暴、脅迫手段，祇須足以壓抑被害人之抗
    拒，使其喪失意思自由為已足，縱令被害人實際無抗拒行為
    ，仍於強盜罪之成立，不生影響（最高法院30年上第3023號
    判例參看）。證人李游筍於原審具結證稱：「他（被告）就
    檳榔拿了，就把槍拿出來，說錢拿出來，不然要開槍，我就
    說沒有錢，他就開我的抽屜，結果抽屜沒有錢。」、「我怕
    得全身發抖，我是怕那把槍。」（原審訴字卷第42頁、第47
    頁）。查證人李游筍為一女子，案發時隻身於店內，被告突
    然闖入，於狹小店內遭近距離持槍械強索財物，一再閃避，
    求助無援，復觀證人李游筍於被告拿出槍後，任由被告翻找
    抽屜、搜刮財物，堪認其意思自由已因被告持槍械壓抑，依
    當時具體事實觀之，足以抑制李游筍及一般通常人之抗拒，
    使人喪失自由意志，而與強盜罪之強暴手段相當（最高法院
    97年度臺上字第1135號判決、96年度臺上字第4409號判決參
    看）。
  (二)以威嚇方法使人交付財物之強盜罪，與恐嚇取財罪之區別，
    係以對於被害人施用威嚇程度為標準。如其程度足以抑壓被
    害人之意思自由，至使不能抵抗而為財物之交付者，即屬強
    盜罪。否則，被害人之交付財物與否，儘有自由斟酌之餘地
    者，即應成立恐嚇取財罪（最高法院30年上字第668 號判例
    參看）。所謂恐嚇行為不以將來之惡害通知為限，即以強暴
    脅迫為手段，而被害人未達於不能抗拒程度者，亦屬之（最
    高法院80年度第4 次刑事庭會議決議參看）。觀諸李游筍等
    人陳述，證人游玉蓮已先聽聞證人李游筍呼救，心中預作準
    備，嗣又於開放之騎樓空間遭被告持槍以對，並未逃離現場
    ，仍有餘裕觀察被告所持槍管有異、並進而決定出手搶槍，
    以改變槍口方向，是以，證人游玉蓮尚未達於喪失意思自由
    不能抗拒之程度，被告此部分僅屬實施恐嚇之手段。
  (三)按犯強盜罪而有刑法第321 條第1 項各款情形之一者，應論
    以同法第330 條第1 項之加重強盜罪。而刑法第321 條第1
    項第3 款之攜帶兇器竊盜罪，係以行為人攜帶兇器竊盜為其
    加重條件，此所謂兇器，其種類並無限制，凡客觀上足對人
    之生命、身體、安全構成威脅，具有危險性之兇器均屬之，
    且祇須行竊時攜帶此種具有危險性之兇器為已足，並不以攜
    帶之初有行兇之意圖為必要（最高法院79年臺上字第5253號
    判例參看）。查本件被告所持以強盜之空氣槍，係以金屬材
    質製成，經桃園縣政府警察局鑑識課員警初步檢視試射，認
    該槍枝槍管內襯金屬管，經試射未能貫穿鋁板，單位面積動
    能未超過每平方公分16焦耳，有桃園縣政府警察局槍枝初步
    檢視報告表及附具氣體動力式槍枝動能初篩報告表各1 份、
    初步檢視照片4 紙在卷可稽（偵查卷第20 -28頁），雖經桃
    園縣政府警察局鑑驗未具殺傷力，有桃園縣政府警察局槍彈
    鑑定書在卷可佐（偵卷第63-65 頁），其不屬於槍砲彈藥刀
    械管制條例管制之具殺傷力空氣槍，但經原審勘驗結果，該
    槍枝外表烤上黑漆，僅有退彈孔與扳機呈金屬銀色，整槍是
    金屬材質，質地相當堅硬，槍身相當沈重，有原審審判筆錄
    為憑（原審訴字卷第85頁反面），是本件空氣槍材質、重量
    及外型以觀，持之敲擊人體，足以致生受傷結果，依照一般
    社會通念，客觀上顯足以對於他人之生命、身體、安全構成
    威脅而具有危險性，屬刑法所謂兇器甚明。
  (四)核被告所為，對證人李游筍所為，係犯刑法第330 條第2項
    之攜帶兇器加重強盜未遂罪；對證人游玉蓮所為，係犯刑法
    第346 條第3 項之恐嚇取財未遂罪。檢察官起訴主張被告涉
    犯刑法第328 條第4 項之普通強盜未遂罪，尚有未合，起訴
    法條應以變更。
  (五)被告對檳榔攤老闆娘李游筍強盜未果後，並未追躡李游筍，
    反而朝顧小兒科診所方向離去，顯見其已放棄斷絕強盜之念
    ，其步行至顧小兒科診所後，因聽聞游玉蓮之聲音，方始轉
    身，見游玉蓮獨自一人在騎樓，認有機可趁，復持空氣槍對
    游玉蓮恫嚇，因此，被告前後兩次所為，係分別起意，應予
    分論併罰。公訴意旨認被告只成立一強盜行為，亦有誤會。
    至被告實施恐嚇取財行為過程中，因證人游玉蓮奮力爭搶被
    告手中之槍管而相互拉扯扭打，證人游玉蓮因之受有雙手多
    處磨損或擦傷、雙手指磨損或擦傷、左膝鈍傷、右眼皮擦傷
    等傷害，此等傷害，未經證人游玉蓮提出告訴，檢察官亦未
    起訴，本院不予審究。另被告著手為加重強盜、恐嚇取財犯
    行之實行，或因檳榔店內並無財物，或因證人游玉蓮反抗未
    得逞，核屬障礙未遂，爰依刑法第25條第2 項規定，減輕其
    刑。
四、原判決之評斷
  (一)沒收為從刑之一種，依主從不可分之原則，應附隨緊接於主
    刑之下而同時宣告（最高法院91年度臺上第5583號判決參看
    ），然原判決未於攜帶凶器強盜未遂罪刑宣告項下沒收，卻
    於定執行刑時宣告沒收，已使從刑失所附麗。
  (二)被告第二次所為，係犯恐嚇取財未遂罪，業如前述，原審論
    此部分構成加重強盜未遂罪，亦有未當。
  (三)被告上訴，請求減輕其刑，雖無理由，因原判決有前揭可議
    之處，應予撤銷改判。
五、量刑說明
  爰審酌被告被告正值青年，雖自幼父母離異父親因酗酒而遭逢
  意外身亡，母親則改嫁兩次，對被告不予聞問，是其從小即由
  祖母養大成人（原審審訴字卷第26頁），然個人成長背景互有
  不同，被告成長於不健全之家庭，缺乏父母在旁之關懷，殊值
  同情，但同處此境者，大有人在，不應因此而喪志，執為犯罪
  之藉口，並斟酌被告於本院坦承犯行，與犯罪手段及其他一切
  情狀，就加重強盜未遂部分，仍量處最低度刑有期徒刑3 年6
  月，就恐嚇取財罪未遂部分，量處有期徒刑1 年，並定其應執
  行刑有期徒刑4 年。
六、沒收部分
  扣案之空氣槍（含彈匣）1 支，雖經桃園縣政府警察局以檢視
  法、性能檢驗法、動能測試法等方法鑑定，其彈丸單位面機動
  能未能足以穿入人體皮肉層，而不具殺傷力，然為被告所有，
  業經其所自承（原審訴字卷第26頁反面），為供本件犯罪所用
  之物，應依刑法第38條第1 項第2 款規定，宣告沒收。
七、不另為無罪之諭知
  公訴意旨另略以：被告潘平華持空氣槍向游簡阿嬌恫稱「錢拿
  出來，不然就開槍」等語，涉犯刑法第328 條第4 項之強盜未
  遂罪嫌。經查，證人游玉蓮於原審交互詰問時，一再證稱是其
  先走出家門外，見被告持搶，為求安全起見，方搶奪被告槍枝
  ，當時未見其母親等語如前，再細觀證人游簡阿嬌對於是否同
  時與其女游玉蓮走出家門，不敢予以肯定，另就其等證詞相互
  以參，證人游簡阿嬌係在被告與證人游玉蓮發生扭打之際，隨
  手以椅子控制被告上半身，從而，證人游簡阿嬌於偵訊時證稱
  ：當時被告的槍是比著我等語，應屬記憶上之錯誤。綜上，無
  法認定被告對此強盜或恐嚇取財之對象亦兼及證人游簡阿嬌，
  難認被告有此部分強盜未遂或恐嚇取財之犯行，因檢察官起訴
  意旨認此與前開經本院論處恐嚇游玉蓮財物未遂部分有想像競
  合之裁判上一罪關係，爰不另為無罪之諭知。
據上論斷，依刑事訴訟法第369 條第1 項前段、第364 條、第
299 條第1 項前段、第300 條、刑法第330 條第2 項、第1 項、
第346 條第3 項、第1 項、第25條第2 項、第38條第1 項第2 款
、第51條第5 款、刑法施行法第1 條之1 第1 項、第2 項前段，
判決如主文。
本案經檢察官田炳麟到庭執行職務。
中    華    民    國    100  年     12    月    7     日
                  刑事第十九庭審判長法  官  鄧振球
                                    法  官  彭幸鳴
                                    法  官  曾德水
以上正本證明與原本無異。
被告就強盜部分如不服本判決，應於收受送達後10日內向本院提
出上訴書狀，其未敘述上訴之理由者並得於提起上訴後10日內向
本院補提理由書（均須按他造當事人之人數附繕本）「切勿逕送
上級法院」，就恐嚇取財部分不得上訴。
                                    書記官  吳玉華
中    華    民    國   100    年    12    月    7     日
附錄：本案論罪科刑法條全文
中華民國刑法第330條
（加重強盜罪）
犯強盜罪而有第321條第1項各款情形之一者，處7年以上有期徒
刑。
前項之未遂犯罰之。
中華民國刑法第346條
（恐嚇取財得利罪）
意圖為自己或第三人不法之所有，以恐嚇使人將本人或第三人之
物交付者，處6月以上5年以下有期徒刑，得併科1千元以下罰金
。
以前項方法得財產上不法之利益，或使第三人得之者，亦同。
前二項之未遂犯罰之。